臺灣板橋地方法院刑事判決　　　　　　 94年度簡上字第456號
上　訴　人　臺灣板橋地方法院檢察署檢察官
被　　　告　甲○○
上列上訴人因被告竊盜案件，不服中華民國94年6 月30日本院刑
事簡易庭所為94年度簡字第2562號第一審刑事簡易判決（聲請簡
易判決處刑案號：94年度速偵字第746 號）提起上訴（含併案部
分：94年度偵字第12322 號），本院管轄第二審之合議庭判決如
下︰
    主  文
上訴駁回。
    事  實
一、甲○○意圖為自己不法之所有，於民國94年5 月20日凌晨4
    時許，在臺北縣永和市○○路246號前，見乙○○所有之車
    牌號碼CP-6623號小客車車門未緊閉，遂打開車門擅入車內
    ，著手在車廂中找尋車輛鑰匙欲竊車之際，為巡邏員警發覺
    ，甲○○奔出逃逸，經警方在後追躡，而於臺北縣永和市○
    ○路242 巷2 弄口處逮捕，未能遂其竊盜犯行。
二、案經臺北縣政府警察局永和分局報請臺灣板橋地方法院檢察
    署檢察官偵查後聲請簡易處刑。
    理  由
一、訊據被告甲○○坦承前開犯行不諱，核與被害人乙○○於警
    詢時所指述之情節相符。且被告係於乙○○所有之自用小客
    車內著手竊盜犯行之際，當場為警查見，被告逃至臺北縣永
    和市○○路242 巷2 弄口處為警逮捕，有搜索、扣押筆錄、
    逮捕通知書及照片2 幀等為證，足認被告上開犯行明確，應
    依法論處。
二、被告進入被害人車內，著手搜尋該車之鑰匙以啟動之，因員
    警即時查見而未能遂其犯行，核被告所為，係犯刑法第320
    條第3 項、第1 項之竊盜未遂罪。原審認被告之犯行明確，
    且認被告所犯之罪無按既遂之刑減輕之必要，並審酌被告犯
    罪之動機、危害等一切情狀，量處拘役59日，並諭知易科罰
    金之折算標準，其認事、用法、量刑，均無不當，應予維持
    。
三、併案部分：
  (一)上訴即併案意旨另以：被告甲○○於94年3 月25日凌晨1 時
    許，在臺北縣中和市○○路附近某超市前，竊取被害人丙○
    ○所有之Panasonic （國際牌）X300型行動電話（手機序號
    ：000000000000000 號，內含門號卡0000000000號），得手
    後供己使用。核被告此部分之犯行，亦該當於刑法第320 條
    第1 項之竊盜罪，且與上開判決審認之犯行，有連續犯之裁
    判上之一罪關係，原審未及斟酌審判，難認為允當，故而請
    求撤銷原判決，就被告另涉本件之竊盜罪嫌為適當之判決等
    語。
  (二)訊據被告堅決否認此部分犯行，辯稱：伊是在94年3 、4 月
    左右，在臺北縣中和市○○路積穗國小旁檢拾，94年5 月間
    才裝入己有之門號卡使用，並無竊取上開手機之犯行等語。
    經查：被害人丙○○於警詢時證稱：我的手機在94年3 月25
    日凌晨1 時許失竊，是在中和市○○路與中山路口失竊等語
    （見偵查卷第11頁）。而經警方調取0000000000號電話之通
    聯紀錄，被害人於偵查中亦證稱該通聯紀錄所示94年3 月25
    日、3 月26日之通聯，均為其所撥打無訛（見同前偵查卷第
    33頁），是被害人丙○○所指訴其手機於94年3 月25日凌晨
    1 時許即已失竊乙節，似與事證不符。其次，被告於94 年5
    月7 日，曾以自己申請之0000000000號行動電話配置於上開
    手機內使用，固有警方調取之通聯紀錄可證（見偵查卷第20
    頁），惟被告既已坦承於94年3 、4 月間拾取該手機後據為
    己有，並持以使用之事實，是上開事證不足以證明被告之辯
    解有何不實。而本件除據被害人不明確之指訴外，並無其他
    積極事證足以證明被告另有竊取上開手機之犯行，此部分事
    證既屬有疑，本罪疑惟輕之法則，自不能逕認被告有竊盜之
    犯行。
  (三)上訴人以被告此部分犯行該當於竊盜罪，且與起訴部分有連
    續犯之裁判上一罪關係，而提起上訴請求併為判決，所據之
    事證既有未足，無從證明被告另犯有竊盜罪嫌，本院自無從
    併行判決，上訴人執此認原審判決不當，提起本件上訴請求
    撤銷改判，為無理由，應予駁回。至於被告於94年3 、4 月
    間拾取該手機後據為己有之行為，是否另涉有侵占離本人持
    有之物之罪嫌，未為本件聲請簡易判決之效力所及，本院無
    從為實體法律效果之認定，宜檢還檢察官偵查後另為適法之
    處分。
據上論斷，應依刑事訴訟法第455 條之1 第1 項、第3 項、第36
8 條，判決如主文。
本案經檢察官陳孟黎到庭執行職務。
中　　華　　民　　國　　94　　年　　9 　　月　　30　　日
                  刑事第十一庭  審判長法  官    徐蘭萍
                                      法  官    林淑婷
                                      法  官    林漢強
上列正本證明與原本無異。
不得上訴。
                                      書記官    黃大千
中　　華　　民　　國　　94　　年　　9 　　月　　30　　日
